【裁判字號】    94,易,392
【裁判日期】    950227
【裁判案由】    竊盜
【裁判全文】
臺灣雲林地方法院刑事判決               94年度易字第392號
公  訴  人  臺灣雲林地方法院檢察署檢察官
被      告  甲○○
                    （另案在臺灣雲林第二監獄執行中）
被      告  乙○○
上一名被告
指定辯護人  蘇慶良律師
上列被告因竊盜案件，經檢察官提起公訴（93年度偵字第4658、
4666號），並擴張犯罪事實，本院判決如下：
    主  文
甲○○連續攜帶兇器竊盜，累犯，處有期徒刑壹年，扣案鑰匙
枝沒收之。
乙○○共同連續竊盜，累犯，處有期徒刑捌月，扣案鑰匙貳枝沒
收之。
    事  實
一、甲○○前因贓物案件，經本院於民國92年3 月14日，以92年
    度簡字第40號判處有期徒刑3 月確定，於92年7 月16日執行
    完畢。乙○○前因竊盜案件，經臺灣高等法院臺南分院於88
    年9 月6 日，以88年度上易字第1071號判處有期徒刑7 月確
    定，於89年7 月3 日執行完畢。詎甲○○、乙○○仍不知悔
    改，甲○○基於意圖為自己不法所有之概括犯意，先後於如
    附表所示之時間、地點，為如附表所示之竊盜行為，其中如
    附表編號4 、5 、6 所示之竊盜行為，係由有共同概括犯意
    聯絡之乙○○負責把風，甲○○下手行竊，而共同為之。嗣
    於93年11月20日晚上11時40分，在北港鎮○○路與文化路口
    ，甲○○騎乘如附表編號1 所示竊得之車牌號碼MBC-328 號
    重型機車時，為警查獲，並扣得甲○○拾得所有供行竊使用
    之鑰匙1 枝。又於93年11月22日下午1 時55分，在北港鎮○○街1 號前，甲○○騎乘如附表編號3 所示竊得之車牌號碼
    HQK-905 號重型機車（但改懸掛如附表編號2 所竊之TED-31
    0 號牌），欲將附表編號2 、4 至6 之機車售予不知情之舊
    貨商劉振城之際，為警查獲，而乙○○亦同時在場，並起出
    如附表編號2 至6 所示之機車，且扣得甲○○拾得所有供行
    竊使用之鑰匙2 枝。另於94年2 月12日零時30分，在北港鎮
    ○○路103 號前，甲○○騎乘竊得之車牌號碼QSA-471 號輕
    型機車（但改懸掛另竊之QEJ-099 號牌），為警查獲（臺灣
    雲林地方法院檢察署94年度偵字第1305號、94 年 度核退偵
    字第71號）。
二、案經雲林縣警察局北港分局報告臺灣雲林地方法院檢察署檢
    察官偵查起訴。
    理  由
一、訊據被告甲○○對於上揭犯罪事實於警詢、檢察官訊問及本
    院審判中均坦承不諱，核與被害人辛○○、壬○○、丁○○
    、癸○○、戊○○等人於警詢中指述之失竊情節、證人己○○於警詢及本院審理中結證之收贓情形相符。此外，復有下
    列之證據為佐：
    (一)被害人辛○○簽領之贓物認領保管單。
    (二)車牌號碼MBC-328 號重型機車經尋獲後之照片2 張。
    (三)被告甲○○用以竊取車牌號碼MBC-328 號重型機車之扣案
      鑰匙1 支。
    (四)車牌號碼MBC-328 號重型機車之車輛竊盜車牌失竊資料個
      別查詢報表查詢車輛認可資料1 張。
    (五)雲林縣警察局北港分局北港派出所提出有關處理附表編號
      2 至6 所示贓車之偵查報告。
    (六)車牌號碼TED-310 輕型機車、HQK- 905重型機車、000-00
      00輕型機車、KHJ-317 號重型機車、LZT-062 重型機車等
      經尋獲後之照片5 張。
    (七)被告甲○○、乙○○用以竊取如附表編號2 至6 機車之扣
      案鑰匙2 支及照片1 張。
    (八)被害人壬○○、癸○○、丁○○簽領之贓物認領保管單3
      張。
    (九)車牌號碼KHJ-317 號重型機車之雲林縣警察局尋獲電腦輸
      入單1 張。
    (十)車牌號碼TED-310 輕型機車、HQK- 905重型機車、000-00
      00輕型機車、LZT-062 重型機車等之車籍作業系統查詢認
      可資料4 張
    (十一)車牌號碼KHJ-317 號重型機車之車輛竊盜車牌失竊資料個
      別查詢報表查詢車輛認可資料1 張。
    (十二)交通部公路總局嘉義區監理所嘉義市監理站94年10月14日
      嘉監義一字第0940008609號函及檢附資料，表示車牌號碼
      HQK-905 號重型機車未報廢或繳銷或吊銷。
    (十三)交通部公路總局嘉義區監理所新營監理站94年10月12日嘉
      監營字第0940007305號函，表示車牌號碼TED-310 號輕型
      機車未報廢或繳銷或吊銷。
    (十四)被害人戊○○簽領之贓物認領保管單1張。
    (十五)車牌號碼QSA-471 號輕型機車（但懸掛QEJ-099 號牌）經
      尋獲後之照片2 張。
    (十六)交通部公路總局嘉義區監理所雲林監理站94年9 月26日嘉
      監雲字第0940011315號函文及檢附資料，表示車牌號碼QE
      J-099 號輕型機車未報廢或繳銷。
    故被告甲○○犯行明確，足堪認定。
二、被告乙○○雖坦承曾見被告甲○○牽來3 部機車放在其住處
    前方，且見被告甲○○擁有4 部機車，嗣與舊貨商劉振城連
    絡賣車之事，係用其住處之電話等情。惟矢口否認涉有附表
    編號4 至6 之竊盜犯行。其於本院審判中辯稱：「因為我只
    有認識他（指被告）兩天，他去我家找我，我和朋友一起在
    喝酒，他要我載他回家，我就載他回去，回去後我就不知道
    他做什麼了，．．我載他回家後，他就要我回去，我就馬上
    回去了，我跟他不熟也不認識他，況且我根本就沒有像檢察
    官所說的把風的行為」、「．．．我是在幫他打電話給古貨
    商的時候，我才知道那些機車是偷的」、「．．．我也只有
    載他那一次而已，而那天我載他回家，載他回去他下車後我
    就馬上回去了」、「．．．是他到我家喝酒，然後跟我說要
    去媽祖醫院，我載他去之後，我就回去了，．．」、「因為
    是甲○○打電話，因為己○○表示他不清楚地點，所以才會
    由我來跟他講，然後約地點」云云。但查：
  (一)被告甲○○於93年11月22日之警詢筆錄中供稱：「．．．我
    及乙○○共同竊取3 部LTZ-062 、KHJ-317 、000-0000號，
    其他2 部是我自己竊取的」等語。嗣於同日移送臺灣雲林地
    方法院檢察署檢察官訊問中，亦稱：「（問：乙○○跟你一
    起去偷牽了幾台？）3 台，1 台是在親和旅社旁，另2 台在
    媽祖醫院（查其中1 台應為北港鎮○○路123 號之誤）他有
    在場，但他沒有跟我一起偷，他是在旁邊看」等語。繼於本
    院審判中，具結證稱：「就他（指被告乙○○）載我一起去
    」、「可能是騎（贓車）回來乙○○家後，又騎去媽祖醫院
    的」、「（贓車）騎回乙○○家」、「（連絡劉振城）電話
    是乙○○打的，我不認識他」、「（贓車）是說好他要賣」
    、「他說賣多少再平分」、「是兩個人一起去（偷）的，且
    是兩個人說好的」、「（問：是否是偷完一部機車後，先回
    去乙○○家後，再出去偷下一部機車？）是」、「（問：三
    部機車是否都在乙○○家？）是」、「（問：是誰提議說要
    打給舊貨商？）是乙○○說的」、「他說他有認識一『殺肉
    場』的，可以叫他來收」等語，並證稱：伊與被告乙○○共
    同竊取之3 台機車車牌，係伊或被告乙○○拆下，而伊行竊
    時，乙○○則在旁觀看是否有人，且就販賣機車給舊貨商之
    事，係伊與被告乙○○於竊車之前所商議等語。是被告甲○○對與被告乙○○共同為如附表編號4 至6 之竊盜行為一情
    ，供述或證述情節始終如一，另被告乙○○且於93年11月22
    日檢察官訊問中，供稱：「（問：甲○○偷那3 台機車時你
    有在現場嗎？）有」、「是我幫甲○○打的電話，由我帶他
    （指劉振城）回家載機車」等語，顯見被告甲○○之供述及
    證述情節非虛，確有可信，而被告乙○○就載送被告甲○○
    之次數、載送地點等情，前後所述不一，漸次推諉，其辯自
    難採信。
  (二)證人劉振城於本院審理中證稱：「他只說他是叫阿丁而已，
    要我去北港那邊等」、「他們兩個人（指被告甲○○、乙○○）都在現場，都在機車旁邊，因為要買機車都會看一下機
    車，我開貨車去的，去到現場兩個人就都在那邊」、「一到
    現場，就有人說要賣，但忘記是誰先說的」、「他就說一部
    要賣，我就將機車拿上去，之後又說有一部機車也要賣，但
    是是在路邊，現場有兩部機車，之後他們兩個人騎機車，要
    我跟在後面，之後有人說有便衣在旁邊，甲○○就叫乙○○
    先走，我就拉住乙○○，然後警察就來了」、「應該兩個人
    都有說到（價錢）」、「乙○○帶我去看另一部機車，要我
    搬上去，甲○○騎機車在對面，甲○○就說有便衣，要趕快
    跑，我就拉住乙○○」、「我有問他們兩個人（機車來源）
    ，他們兩個人有回答說是報廢的，我跟他們要資料，他都說
    沒有，但我忘記是誰說的」等語。又證人劉振城經警查獲所
    載運之其中3 台車牌號碼LTZ-062 、KHJ-317 、000-0000號
    機車，均係自被告乙○○住處前起運，為被告甲○○、乙○○一致供述甚明，並與證人劉振城證述之情相符，而該3 部
    機車正係被告甲○○供述與被告乙○○共同竊取之車。另該
    3 台機車於證人劉振城載運之時，其號牌已遭拆除，其中LT
    Z-062 、KHJ-317 號牌並經警自被告乙○○住處前方起出，
    參以被告甲○○坦承係伊或被告乙○○拆除該3 台機車之號
    牌等語，更屬確真。則以此等情狀觀之，被告謂其對於被告
    甲○○行竊如附表編號4 至6 所示之機車毫無所悉云云，孰
    能置信！是以被告乙○○於短短2 日內，先載送被告甲○○
    至行竊地點，俟被告甲○○竊車並騎返被告乙○○住處前停
    放後，再次載送被告甲○○前往竊車地點，迨被告甲○○竊
    取3 車後，又連繫舊貨商劉振城前來收購，並指明停放贓車
    之地點諸情，足可認被告乙○○自始即與被告甲○○共同基
    於概括之犯意，分工竊車，再予銷贓，朋分得款等情至明。
    再者，被告甲○○於見警前來之時，猶向被告乙○○示意逃
    離，顯然其等關係密切，益見被告甲○○應無設詞誣陷被告
    乙○○之虞。故被告乙○○一再推稱僅係事後代為連絡舊貨
    商云云，核與事實不符，所辯無可採信。
  (三)此外，復據被害人壬○○、丁○○、癸○○等人於警詢中指
    述之失竊情節及上揭理由一之(五)至(十一)所示之證據為佐，被告
    乙○○與被告甲○○共犯如附表編號4 至6 之竊盜犯行明確
    ，堪以認定。
三、論罪科刑之理由：
  (一)查被告甲○○於附表編號7 之犯行中所使用之小型尖嘴鉗1
    枝，雖未扣案，但其樣式為金屬質地，形長且銳，依社會一
    般觀念，足認對人之生命、身體安全構成威脅，客觀上顯然
    具有危險性，應屬兇器無疑。故核被告甲○○所為，就附表
    編號1 至6 部分，係犯刑法第320 條第1 項之竊盜罪，就附
    表編號7 部分，則係犯刑法第321 條第1 項第3 款之加重竊
    盜罪。被告乙○○所為，係犯刑法第320 條第1 項之竊盜罪
    。其等就附表編號4 至6 所示之犯行，有犯意聯絡及行為分
    擔，為共同正犯。
  (二)公訴人雖未就被告甲○○所犯如附表編號7 所示之竊盜犯行
    起訴，惟該部分犯行業經公訴人於本院準備程序中，擴張犯
    罪事實，且核與已起訴部分，有連續犯之裁判上一罪關係，
    應為起訴效力所及，本院自得併予審判。
  (三)被告甲○○、乙○○先後多次竊盜之犯行，均係時間緊接，
    各觸犯構成犯罪要件相同之罪名，顯分係基於概括犯意反覆
    為之，應依刑法第56條連續犯之規定，就被告甲○○部分，
    論以刑法第321 條第1 項第3 款之加重竊盜罪處斷，並加重
    其刑；被告乙○○部分，則以一罪論，並加重其刑。
  (四)被告甲○○前因贓物案件，經本院以92年度簡字第40號判處
    有期徒刑3 月確定，於92年7 月16日執行完畢。被告乙○○
    前因竊盜案件，經臺灣高等法院臺南分院以88年度上易字第
    1071號判處有期徒刑7 月確定，於89年7 月3 日執行完畢，
    均有臺灣高等法院被告前案紀錄表附卷可參，其等於有期徒
    刑執行完畢5 年內再犯本件有期徒刑以上之罪，均應依刑法
    第47條之規定，論以累犯，並遞加重其刑。
  (五)爰審酌被告甲○○對所犯之罪，均能坦承不諱，犯後態度良
    好，惟其多次、密集竊取他人機車，再為銷贓，造成被害者
    之財物損失及交通不便，又其係因違反家庭暴力防治法等罪
    ，獨居在外，家庭關係不良，親子失和，因無資力生活，出
    此下策等一切情狀；又被告乙○○以臨時工為業，離婚而與
    母及手足同住，其犯後仍無悔意等一切情狀，分別量處如主
    文所示之刑，以示懲戒。
  (六)被告甲○○拾得所有供於附表編號1 至6 之竊盜犯行所用之
    機車鑰匙3 枝，其中於93年11月22日經警查獲之鑰匙2 枝，
    係與被告乙○○共犯附表編號4 至6 犯行所用之物，均應依
    刑法第38條第1 項第2 款之規定，宣告沒收之。至於被告甲○○於附表編號7 之竊盜犯行所用之鑰匙1 枝及小型尖嘴鉗
    1 枝，業已丟棄不明，無法證明仍然存在，爰不另為沒收之
    宣告，附此敘明。
四、據上論斷，應依刑事訴訟法第299 條第1 項前段，刑法第
    320 條第1 項、第321 條第1 項第3 款、第28條、第56條、
    第47條、第38條第1 項第2 款，罰金罰鍰提高標準條例第1
    條前段，判決如主文。
本案經檢察官葉建成到庭執行職務。
中    華    民    國    95    年    2     月    27    日
                  刑事第四庭  審判長  法  官 吳福森
                                      法  官 葉明松
                                      法  官 吳基華
以上正本證明與原本無異。
如不服本判決，應於判決收受後10日內，向本院提出上訴狀（須
附繕本）。
                                      書記官 徐基典
中    華    民    國    95    年    2     月    27    日
附記論罪法條全文：刑法第320條第1項、第321條第1項第3款。
中華民國刑法第320 條 (普通竊盜罪、竊佔罪)
意圖為自己或第3 人不法之所有，而竊取他人之動產者，為竊盜
罪，處五年以下有期徒刑、拘役或五百元以下罰金。
意圖為自己或第3 人不法之利益，而竊佔他人之不動產者，依前
項之規定處斷。
前二項之未遂犯罰之。
中華民國刑法第321條
犯竊盜罪而有左列情形之一者，處六月以上、五年以下有期徒刑
：
一  於夜間侵入住宅或有人居住之建築物、船艦或隱匿其內而犯
    之者。
二  毀越門扇、牆垣或其他安全設備而犯之者。
三  攜帶兇器而犯之者。
四  結夥三人以上而犯之者。
五  乘火災、水災或其他災害之際而犯之者。
六  在車站或埠頭而犯之者。
前項之未遂犯罰之。
附表：被告甲○○、乙○○各次犯罪行為之情節。
┌─┬────┬────┬───────────┬───┬──────┬───┬──────┐
│編│犯罪時間│犯罪地點│ 犯    罪    手    段 │行為人│  所得財物  │被害人│備        註│
│號│        │        │                      │      │  (新臺幣)  │      │            │
├─┼────┼────┼───────────┼───┼──────┼───┼──────┤
│1 │93年11月│雲林縣北│甲○○以拾得之鑰匙1 枝│甲○○│MBC-328 號重│蔡東和│甲○○騎乘該│
│  │9 日零時│港鎮新街│，竊取蔡東和所有之車牌│      │型機車1 台。│及其子│贓車於93年11│
│  │許      │里民樂路│號碼MBC-328 號重型機車│      │            │即使用│月20日晚上11│
│  │        │265號前 │。                    │      │            │人蔡佩│時40分，在北│
│  │        │        │                      │      │            │勳    │港鎮○○路與│
│  │        │        │                      │      │            │      │文化路口，為│
│  │        │        │                      │      │            │      │警查獲，並扣│
│  │        │        │                      │      │            │      │得鑰匙1 枝。│
├─┼────┼────┼───────────┼───┼──────┼───┼──────┤
│2 │93年11月│北港鎮龍│甲○○以拾得之鑰匙1 枝│甲○○│TED-310 號重│庚○○│於93年11月22│
│  │19日晚上│華富貴市│，竊取庚○○所有之車牌│      │型機車1 台。│      │日下午1 時55│
│  │11時許  │場附近  │號碼TED-310 號重型機車│      │            │      │分，在北港鎮│
│  │        │        │。                    │      │            │      │穎寧街1 號前│
│  │        │        │                      │      │            │      │，為警查獲。│
├─┼────┼────┼───────────┼───┼──────┼───┼──────┤
│3 │93年11月│嘉義市保│甲○○以拾得之鑰匙1 枝│甲○○│HQK-905 號重│丙○○│查獲情形同上│
│  │間某日  │健街某處│，竊取丙○○所有之車牌│      │型機車1 台。│      │，另未尋回號│
│  │        │        │號碼HQK-905 號重型機車│      │            │      │牌。        │
│  │        │        │。                    │      │            │      │            │
├─┼────┼────┼───────────┼───┼──────┼───┼──────┤
│4 │93年11月│北港鎮親│由乙○○騎機車載甲○○│甲○○│000-0000號輕│蔡美玲│查獲情形同上│
│  │21日下午│和旅社旁│至現場，並在旁把風，吳│乙○○│型機車1 台。│及其父│，且有尋回號│
│  │11時許  │        │世正則以拾得之鑰匙1 枝│      │            │即使用│牌。        │
│  │        │        │，竊取蔡美玲所有之車牌│      │            │人蔡清│            │
│  │        │        │號碼000-0000號輕型機車│      │            │池    │            │
│  │        │        │。                    │      │            │      │            │
├─┼────┼────┼───────────┼───┼──────┼───┼──────┤
│5 │93年11月│北港鎮新│由乙○○騎機車載甲○○│甲○○│KHJ-317 號重│丁○○│查獲情形同上│
│  │22日上午│街里新德│至現場，並在旁把風，吳│乙○○│型機車1 台。│      │，且有尋回號│
│  │9 時30分│路123號 │世正則以拾得之鑰匙1 枝│      │            │      │牌。        │
│  │        │        │，竊取丁○○所有之車牌│      │            │      │            │
│  │        │        │號碼KHJ-317 號重型機車│      │            │      │            │
│  │        │        │。                    │      │            │      │            │
├─┼────┼────┼───────────┼───┼──────┼───┼──────┤
│6 │93年11月│北港鎮媽│由乙○○騎機車載甲○○│甲○○│LTZ-062 號重│癸○○│查獲情形同上│
│  │22日上午│祖醫院停│至現場，並在旁把風，吳│乙○○│型機車1 台。│      │，且有尋回號│
│  │11時10分│車場    │世正則以拾得之鑰匙1 枝│      │            │      │牌。        │
│  │        │        │，竊取癸○○所有之車牌│      │            │      │            │
│  │        │        │號碼LTZ-062 號重型機車│      │            │      │            │
│  │        │        │。                    │      │            │      │            │
├─┼────┼────┼───────────┼───┼──────┼───┼──────┤
│7 │94年1 月│北港鎮中│甲○○先以拾得之鑰匙1 │甲○○│QSA-471 號輕│戊○○│甲○○騎乘該│
│  │3 日凌晨│山路龍華│枝，竊取戊○○所有之車│      │型機車1 台及│子○○│贓車於94年2 │
│  │3 時20分│富貴市場│牌號碼QSA-471 號輕型機│      │QEJ-099 號牌│      │月12日零時30│
│  │        │旁之騎樓│車後，拆下號牌丟棄，隨│      │1 面。      │      │分，在北港鎮│
│  │        │下      │即在附近以拾得之客觀上│      │            │      │中山路103 號│
│  │        │        │足認為兇器之小型尖嘴鉗│      │            │      │前，為警查獲│
│  │        │        │1枝 ，竊取子○○所有之│      │            │      │。未尋回QSA-│
│  │        │        │QEJ-099 號牌1 面，將之│      │            │      │471 號牌。  │
│  │        │        │懸掛在所竊機車上。    │      │            │      │            │
└─┴────┴────┴───────────┴───┴──────┴───┴──────┘


司法院資訊處製作；財團法人民間司法改革基金會備份。
